# 子公司减资账务处理

提问人：还是枣树 时间：2023-09-08 09:40:11
紧急，陈版主，您好！现有一个关于子公司减资账务处理事项咨询下您！母公司A持有子公司B100%股权，现在母公司A决定对子公司B减资，减资前，母公司A账面长期股权投资成本为1.2亿，子公司B注册资本与实收资本均是1.5亿，子公司B净资产为 1 个亿，现决定将子公司注册减少50%，减至0.75亿，请问这种情况下，，母公司账面长期股权投资应该减少多少？按照减资比例减少50%，还是按照子公司B账面净资产50%减少？

回答人：chenyiwei
按照从子公司收回的减资款（或者收回资产的价值）冲减长期股权投资成本。一般不会因此确认长期股权投资处置损益。